【裁判字號】    92,台上,1079
【裁判日期】    920306
【裁判案由】    公共危險
【裁判全文】
最高法院刑事判決                              九十二年度台上字第一０七九號
    上  訴  人  甲○○
右上訴人因公共危險案件，不服台灣高等法院台中分院中華民國九十一年十二月十七
日第二審判決（九十一年度交上訴字第一七七七號，起訴案號：台灣台中地方法院檢
察署九十一年度偵字第一四一九六號），提起上訴，本院判決如左：
    主  文
上訴駁回。
    理  由
按刑事訴訟法第三百七十七條規定，上訴於第三審法院，非以判決違背法令為理由，
不得為之。是提起第三審上訴，應以原判決違背法令為理由，係屬法定要件。如果上
訴理由狀並未依據卷內訴訟資料，具體指摘原判決不適用何種法則或如何適用不當，
或所指摘原判決違法情事，顯與法律規定得為第三審上訴理由之違法情形，不相適合
時，均應認其上訴為違背法律上之程式，予以駁回。本件原判決維持第一審論處上訴
人甲○○駕駛動力交通工具肇事，致人受傷而逃逸罪刑之判決，駁回其在第二審之上
訴。已詳敘認定犯罪事實之依據及憑以認定之理由，並對上訴人否認犯罪之辯詞，如
何不足採信，均已依據卷內資料予以指駁及說明，從形式上觀察，原判決並無任何違
背法令之處。查當事人聲請調查之證據如事實審未予調查，又未認其無調查之必要，
以裁定駁回之，或於判決理由予以說明者，其踐行之訴訟程序，雖屬違法，但此項訴
訟程序之違法，必須所聲請調查之證據確與待證事實有重要之關係，就其案情確有調
查之必要者，方與刑事訴訟法第三百七十九條第十款之「應於審判期日調查之證據」
相當，而為當然違背法令，始得為上訴第三審之理由。因之，此項「調查之必要性」
，上訴理由必須加以具體敘明，若其於上訴理由狀就此並未敘明，而依原判決所為之
證據上論斷，復足認其證據調查之聲請，事實審法院縱曾予調查，亦無從動搖原判決
就犯罪事實之認定者，即於判決顯無影響，依刑事訴訟法第三百八十條之規定，自仍
應認其上訴為非合法。上訴意旨就原審未調查上訴人為養育已逝胞兄幼兒及七十二歲
年邁母親，因而未想成家一節，並未敘明如何有調查必要性，且依原判決所為之證據
上論斷，上開事項原審縱予調查，亦無從動搖原判決所為犯罪事實之認定，顯於判決
無影響，不得執為適法上訴第三審之理由。上訴意旨未依據卷證資料，具體指摘原判
決如何違背法令，徒泛稱原判決認事用法，尚未妥適，並對於判決無影響事項，任意
指摘，難謂已符合首揭法定上訴要件，其上訴違背法律上之程式，應予駁回。
據上論結，應依刑事訴訟法第三百九十五條前段，判決如主文。
中      華      民      國    九十二    年      三      月      六      日
                              最高法院刑事第五庭
                                  審判長法官  謝  家  鶴
                                        法官  洪  文  章
                                        法官  花  滿  堂
                                        法官  陳  世  淙
                                        法官  洪  佳  濱
      右正本證明與原本無異
                                              書  記  官
中      華      民      國    九十二    年      三      月     十九     日


司法院資訊處製作；財團法人民間司法改革基金會備份。
